臺灣高雄地方法院刑事判決　　　　　　　96年度訴字第3538號
公　訴　人　臺灣高雄地方法院檢察署檢察官
被　　　告　丙○○
選任辯護人　王正明律師
被　　　告　乙○○
指定辯護人　本院公設辯護人　丁○○
上列被告因違反槍砲彈藥刀械管制條例案件，經檢察官提起公訴
（96年度偵字第5447號），本院判決如下：
    主  文
丙○○未經許可，持有空氣槍，處有期徒刑壹年陸月，併科罰金
新臺幣拾萬元，罰金如易服勞役，以新臺幣壹仟元折算壹日，減
為有期徒刑玖月，併科罰金新臺幣伍萬元，罰金如易服勞役，以
新臺幣壹仟元折算壹日。緩刑年，並應向國庫支付新臺幣伍萬
元。扣案之空氣槍壹支（槍枝管制編號：高鑑0000000000號）及
小型二氧化碳鋼瓶伍瓶，均沒收。
乙○○未經許可，持有空氣槍，處有期徒刑壹年陸月，併科罰金
新臺幣拾萬元，罰金如易服勞役，以新臺幣壹仟元折算壹日，減
為有期徒刑玖月，併科罰金新臺幣伍萬元，罰金如易服勞役，以
新臺幣壹仟元折算壹日；扣案之空氣槍壹支（槍枝管制編號：高
鑑0000000000號）及小型二氧化碳鋼瓶肆瓶，均沒收。
    事  實
一、丙○○、乙○○均明知具有殺傷力之空氣槍，為槍砲彈藥刀
    械管制條例所管制之違禁物，未經許可不得持有，仍基於持
    有具有殺傷力之空氣槍之犯意，丙○○自民國95年7 、8 月
    間、乙○○自95年12月間起，分別持有具殺傷力仿步槍外型
    製造，以小型二氧化碳鋼瓶內氣體為發射動力，可發射直徑
    約6 mm彈丸之空氣長槍各1 枝（丙○○所持有之槍枝管制編
    號為：高鑑0000000000，乙○○所持有之槍枝管制編號為：
    高鑑0000000000）。嗣於96年2 月11日下午2 時10分許，兩
    人各自攜帶其所持有之上開空氣長槍，共乘由丙○○所駕駛
    之4386- GP自用小客貨車，前往高雄縣路竹鄉竹滬村附近之
    魚塭獵殺斑鳩時，適經警巡邏經過上址發現而當場查獲，並
    扣得前開空氣長槍2 枝、供上述長槍用之二氧化碳鋼瓶9 罐
    （其中2 瓶已安裝在前開長槍上）及鋼珠1 批（重715 公克
    ）。
二、案經高雄縣政府警察局湖內分局報告臺灣高雄地方法院檢察
    署檢察官偵查起訴。
    理  由
一、程序方面
    按被告以外之人於審判外之言詞或書面陳述，除法律有規定
    者外，不得作為證據，刑事訴訟法第159 條第1 項固定有明
    文。惟被告以外之人於審判外之陳述，雖不符同法第159 條
    之1 至之4 之規定，而經當事人於審判程序同意作為證據，
    法院審酌該言詞陳述或書面陳述作成時之情況，認為適當者
    ，亦得為證據，同法第159 條之5 亦有明文。查本案共同被
    告丙○○於警詢時就被告乙○○涉案部分所為之陳述、共同
    被告乙○○於警詢時就被告丙○○涉案部分所為之陳述證述
    ，為審判外之陳述而屬傳聞證據，暨其他相關具傳聞性質之
    證據資料，公訴人、被告及辯護人於本院準備程序及審判程
    序中對於前述證人於偵查中之證述暨其他相關具傳聞性質之
    證據資料之證據能力，均表示同意作為證據。本院審酌證人
    陳述及證據資料作成時之情況，核無違法取證或其他瑕疵，
    認為以之作為證據為適當，上開證人於審判外之陳述及相關
    證據資料，自得做為證據，合先敘明。
二、實體方面
  (一)上開事實，業據被告丙○○、乙○○於本院坦承不諱，並有
    空氣槍2 支（槍枝管制編號：高鑑0000000000號、高鑑0000
    000000號）及瓦斯鋼瓶9 瓶、鋼珠1 批（重715 公克）扣案
    可稽，復有搜索扣押筆錄、扣押物品目錄表、查獲照片各1
    份附卷可參。而扣案之空氣槍2 支（槍枝管制編號：高鑑00
    00000000號、高鑑0000000000號）經送鑑定結果，認送鑑槍
    枝2 枝，其中1 枝（槍枝管制編號：高鑑0000000000號），
    係仿步槍外型製造之空氣長槍，以小型二氧化碳鋼瓶內氣體
    為發射動力，可發射直徑約6mm 彈丸；經實際試射，測得鋼
    珠（直徑6mm 、重0.88公克）之發射速度分別為173 、172
    、174 公尺/ 秒，計算其動能分別為13.17 、13.02 、13.
    32焦耳，單位面積動能分別為46.57 、46.04 、47.11 焦耳
    / 平方公分；其中1 枝（槍枝管制編號：高鑑0000000000號
    ），係仿步槍外型製造之空氣長槍，以小型二氧化碳鋼瓶內
    氣體為發射動力，可發射直徑約6mm 彈丸；經實際試射，測
    得鋼珠（直徑6mm 、重0.88公克）之發射速度分別為197 、
    196 、195 公尺/ 秒，計算其動能分別為17.08 、16.90 、
    16.73 焦耳，單位面積動能分別為60.39 、59.78 、59.17
    焦耳/ 平方公分等情，有高雄縣政府警察局96年2 月16日高
    縣警鑑字第0960072868號槍彈鑑定書附卷可稽（見偵查卷第
    44至49頁）；依該槍彈鑑定書所附殺傷力之相關數據所載，
    內政部警政署刑事警察局對活豬作射擊測試結果，彈丸單位
    面積動能達24焦耳/ 平方公分，則足以穿入豬隻皮肉層、依
    日本科學警察研究所之研究結果，彈丸面積動能達20焦耳/
    平方公分，則足以穿入人體皮肉層。本件扣案槍枝經試射結
    果，已超過內政部警政署刑事警察局測試結果及日本科學警
    察研究所之研究結果，堪認具有殺傷力甚明。另扣案鋼瓶9
    瓶，係小型二氧化碳高壓氣體鋼瓶，可供上述空氣槍使用，
    亦經上開鑑定書載明在案，足認可供前開空氣槍動力發射使
    用無訛。本件事證明確，被告丙○○、乙○○犯行堪以認定
    。
  (二)核被告丙○○、乙○○所為，係犯槍砲彈藥刀械管制條例第
    8 條第4 項之未經許可，持有空氣槍罪。爰審酌被告丙○○
    、乙○○各持有空氣槍1 支，其發射動能尚高，對於社會治
    安確有潛在威脅，惟被告2 人僅因一時失慮而觸刑章，動機
    非惡，又其持有上開空氣槍，並未供其他犯罪之用，其犯行
    未生實際危害，情節尚非重大，亦於本院自承犯行，犯後態
    度良好，而其所犯未經許可，持有空氣槍罪，法定本刑為3
    年以上10年以下有期徒刑，併科新臺幣700 萬元以下罰金，
    與其犯罪情節相較，實屬情輕法重，如處以被告2 人重刑，
    對被告個人及社會均無益，客觀上足以引起一般人之同情，
    情狀顯堪憫恕，縱處以法定最低刑度，猶嫌過重，爰依刑法
    第59條之規定，均酌量減輕其刑，各諭知如主文所示之刑，
    並就罰金部分諭知易服勞役之折算標準。又被告2 人上開犯
    罪時間均在96年4 月24日以前，所犯為槍砲彈藥刀械管制條
    例第8 條第4 項之罪，因諭知刑期未逾有期徒刑1 年6 月，
    合於減刑條件，爰依中華民國96年罪犯減刑條例第2 條第1
    項第3 款、第7 條規定，各減為如主文所示之刑。
  (三)按空氣槍係以小型二氧化碳鋼瓶內氣體為發射動力，供空氣
    槍使用之小型二氧化碳鋼瓶，為組成空氣槍構造一部分之配
    件，並非單獨使用，性質上應屬空氣槍之從物。查獲之空氣
    槍係屬違禁物，則一起查獲之小型二氧化碳鋼瓶9 瓶，被告
    丙○○自承其中編號1 至5 為其所有，其餘是被告乙○○所
    有（本院卷第47頁），被告林勇聖自承其中4 瓶為其所有（
    本院卷第63頁），應併同空氣槍以違禁物沒收，是扣案之丙
    ○○持有之空氣槍1 支（槍枝管制編號：高鑑0000000000號
    ）、小型二氧化碳鋼瓶5 瓶（即編號1 至5） ；乙○○持有
    之空氣槍1 枝（槍枝管制編號：高鑑0000000000號）、小型
    二氧化碳鋼瓶4 瓶（即編號6 至9） ，均為違禁物，均應依
    刑法第38條第1 項第1 款規定沒收。至於扣案之鋼珠1 批（
    重715 公克），不屬子彈，並非違禁物，爰不另為沒收之諭
    知，併予敘明。
  (四)查被告丙○○未曾因故意犯罪受有期徒刑以上刑之宣告，有
    臺灣高等法院被告前案紀錄表附卷可憑，其因一時失虞而觸
    犯刑章，犯後均已知所悔悟，經此偵審程序及刑之宣告後，
    應知警惕，信無再犯之虞，本院認其所宣告之刑以暫不執行
    為適當，併予宣告緩刑3 年，以啟自新。又緩刑宣告，得斟
    酌情形，命犯罪行為人向國庫支付一定之金額；刑法第74條
    第2 項第4 款定有明文。本院審酌被告為司機，有正當職業
    及收入，爰命被告應向國庫支付新臺幣5 萬元，以彌補其犯
    行對社會所生潛在之危害，並資警惕。又被告乙○○前因竊
    盜罪，經臺灣嘉義地方法院判處有期徒刑6 月，緩刑2 年確
    定，不符緩刑之要件，併予敘明。
據上論結，應依刑事訴訟法第299 條第1 項前段，槍砲彈藥刀械
管制條例第8 條第4 項，刑法第11條前段、第59條、第42條第3
項、第38條第1 項第1 款、第74條第1 項第1 款、第2 項第4 款
，中華民國96年罪犯減刑條例第2 條第1 項第3 款、第7 條，判
決如主文。
本案經檢察官甲○○到庭執行職務。
中　　華　　民　　國　　96　　年　　12　　月　　5　　日
                  刑事第十二庭  審判長  法　官  洪碩垣
                                        法  官  張  震
                                        法  官  施介元
以上正本證明與原本無異。
如不服本判決應於收受本判決後10日內向本院提出上訴書狀，並
應敘述具體理由，如未敘述上訴理由者，應於上訴期間屆滿後20
日內補提理由書狀於本院（均須按他造當事人之人數附繕本）「
切勿逕送上級法院」。
中　　華　　民　　國　　96　　年　　12　　月　　5 　　日
　　　　　　　　　　　　　　　　　      書記官  謝群育
附錄本判決論罪科刑法條：
槍砲彈藥刀械管制條例第8 條
未經許可，製造、販賣或運輸鋼筆槍、瓦斯槍、麻醉槍、獵槍、
空氣槍或第4 條第1 項第1 款所定其他可發射金屬或子彈具有殺
傷力之各式槍砲者，處無期徒刑或5 年以上有期徒刑，併科新臺
幣1 千萬元以下罰金。未經許可，轉讓、出租或出借前項所列槍
枝者，處5 年以上有期徒刑，併科新臺幣1 千萬元以下罰金。
意圖供自己或他人犯罪之用，而犯前二項之罪者，處無期徒刑或
7 年以上有期徒刑，併科新臺幣1 千萬元以下罰金。
未經許可，持有、寄藏或意圖販賣而陳列第1 項所列槍枝者，處
3 年以上10年以下有期徒刑，併科新臺幣700 萬元以下罰金。
第 1 項至第 3 項之未遂犯罰之。
